臺灣高等法院臺中分院刑事判決　　　　94年度上訴字第1465號
上　訴　人
即　被　告　乙○○
　　　　　　　　　　國民
上列上訴人因違反毒品危害防制條例案件，；不服臺灣臺中地方
法院中華民國94年6月8日第一審簡式審判程序判決（民國94年度
訴字第1415號，起訴案號：臺灣臺中地方法院檢察署民國94 年
度毒偵字第1106號），提起上訴，本院判決如下：
    主  文
上訴駁回。
    事  實
一、乙○○曾於民國（下同）九十一年間，先後因違反毒品危害
    防制條例案件、贓物案件及贓物案件，經臺灣臺中地方法院
    （以下稱同院或原審法院）以九十一年度訴字第一九０三號
    判決、九十一年度中簡字第一八六三號判決及九十二年度易
    字第一二一四號判決，分別判處有期徒刑十月、四月及三月
    確定，經同院裁定定其應執行有期徒刑一年三月確定，於九
    十三年九月二十四日假釋期滿，假釋未經撤銷而執行完畢。
    又前因施用毒品案件，經同院以九十年度毒聲字第一四一號
    裁定送觀察、勒戒後，因認有繼續施用毒品之傾向，再經臺
    灣臺中地方法院檢察署檢察官聲請同院裁定令入戒治處所施
    以強制戒治，由同院以九十年度毒聲字第七六五號裁定令入
    戒治處所施以強制戒治一年。嗣乙○○自送臺灣臺中戒治所
    強制戒治，已屆滿三月，其成效經評定為合格，無繼續戒治
    之必要，由同院以九十年度毒聲字第五二八七號裁定停止強
    制戒治，所餘戒治期間，付保護管束，於九十年十一月十六
    日出戒治所後，至九十一年二月七日始保護管束期滿，未經
    裁定撤銷停止戒治，而由臺灣臺中地方法院檢察署檢察官於
    九十一年三月五日以九十一年度戒毒偵字第八三號不起訴處
    分確定。嗣又施用毒品，經同院以九十一年度毒聲字第一九
    五六號裁定令入戒治處所施以強制戒治，於九十二年七月十
    七日始強制戒治期滿出戒治所，並經同院以九十一年度訴字
    第一九０三號判決判處有期徒刑十月確定。詎其仍不知戒除
    警惕，於強制戒治執行完畢釋放後五年內，再因施用第二級
    毒品案件，經同院於九十三年十二月九日以九十三年度中簡
    字第三０六六號判決判處有期徒刑六月，於九十四月一月十
    日始告確定；又因施用第一級毒品案件，經同院於九十三年
    十二月三十一日以九十三年度訴字第二七三一號宣示判決判
    處有期徒刑一年二月（嗣確定後，上開之罪，經同院裁定定
    應執行有期徒刑一年六月確定）。竟另基於施用第一級毒品
    海洛因之概括犯意，自九十四年一月間某日起，至同年二月
    四日下午一時許止，在臺中縣大里市○○路一二八巷十號住
    處，以將第一級毒品海洛因摻礦泉水稀釋後，再以其所有注
    射針筒注入體內之方式，約每隔二日施用第一級毒品海洛因
    一次，連續施用多次。又於前開施用第二級毒品案件，經同
    院以九十三年度中簡字第三０六六號判決確定後，另基於施
    用第二級毒品甲基安非他命之犯意，於九十四年二月三日晚
    上，在上址住處，以將第二級毒品甲基安非他命置於玻璃球
    吸食器內，以火燒烤產生燻煙，再吸食該燻煙之方式，施用
    第二級毒品甲基安非他命一次。嗣於九十四年二月四日晚上
    十時二十分許，在臺中市○○○路○段二十一號前為警查獲
    ，並扣得其所有施用第一級毒品海洛因後遺留含毒品海洛因
    殘渣之包裝袋二只及供施用毒品海洛因使用之注射針筒一支
    。
二、案經臺中市警察局移送臺灣臺中地方法院檢察署檢察官偵查
    起訴。
    理  由
一、上揭犯罪事實，業據上訴人即被告乙○○（以下稱被告）於
    警訊、原審法院偵、審中及本院審理時坦承不諱，且被告為
    警查獲時所採集之尿液，經送檢驗結果，確呈安非他命、甲
    基安非他命及嗎啡陽性反應，有中山醫學大學附設醫院藥物
    濫用檢測中心出具之檢驗報告各一紙在卷可證，足見被告之
    自白與事實相符。又被告前因施用毒品案件，經原審法院以
    九十年度毒聲字第一四一號裁定送觀察、勒戒後，因認有繼
    續施用毒品之傾向，再經臺灣臺中地方法院檢察署檢察官聲
    請同院裁定令入戒治處所施以強制戒治，由同院以九十年度
    毒聲字第七六五號裁定令入戒治處所施以強制戒治一年。嗣
    乙○○自送臺灣臺中戒治所強制戒治，已屆滿三月，其成效
    經評定為合格，無繼續戒治之必要，由同院以九十年度毒聲
    字第五二八七號裁定停止戒治，所餘戒治期間，付保護管束
    ，於九十年十一月十六日出戒治所後，至九十一年二月七日
    始保護管束期滿，未經裁定撤銷停止戒治，而由臺灣臺中地
    方法院檢察署檢察官於九十一年三月五日以九十一年度戒毒
    偵字第八三號不起訴處分確定。嗣又施用毒品，經同院以九
    十一年度毒聲字第一九五六號裁定令入戒治處所施以強制戒
    治，於九十二年七月十七日始戒治期滿出戒治所，並經同院
    以九十一年度訴字第一九０三號判決判處有期徒刑十月確定
    等情，有被告之臺灣高等法院被告全國前案紀錄表及臺灣臺
    中地方法院檢察署刑案資料查註紀錄表等各一份附卷可佐。
    是本件被告於強制戒治執行完畢釋放後五年內再犯施用毒品
    罪，事證已臻明確，被告施用毒品犯行堪予認定，應依法論
    科。
二、核被告所為，係犯毒品危害防制條例第十條第一項之施用第
    一級毒品罪及同條第二項之施用第二級毒品罪。又被告因施
    用海洛因、甲基安非他命毒品前之持有海洛因、甲基安非他
    命之低度行為，應為其施用之高度行為所吸收，均不另論罪
    。被告多次施用第一級毒品海洛因之行為，時間緊接，犯罪
    構成要件相同，顯係基於概括之犯意反覆為之，為連續犯，
    應依刑法第五十六條之規定論以一罪，並依法加重其刑。被
    告所犯施用第一級毒品罪與施用第二級毒品罪，犯意各別，
    犯罪構成要件互殊，應予分論併罰。又查被告前於九十一年
    間，先後因違反毒品危害防制條例案件、贓物案件及贓物案
    件，經原審法院以九十一年度訴字第一九０三號判決、九十
    一年度中簡字第一八六三號判決及九十二年度易字第一二一
    四號判決，分別判處有期徒刑十月、四月及三月確定，經同
    院裁定定其應執行有期徒刑一年三月確定，於九十三年九月
    二十四日假釋期滿，假釋未經撤銷而執行完畢，有被告之刑
    案資料查註紀錄表及臺灣高等法院被告全國前案紀錄表各一
    份附卷可考，其受有期徒刑執行完畢後，於五年內再犯本件
    有期徒刑以上之二罪，均為累犯，應加重其刑，並就被告施
    用第一級毒品犯行遞加重之。原審法院審酌被告經觀察勒戒
    、強制戒治之處遇措施後，猶未能深切體認毒品危害己身健
    康至鉅，及早謀求脫離毒害之道，反而於出所後伺機再犯，
    未見有何收斂、警惕之意，足徵被告依賴毒品至深，自有使
    其接受相當時期監禁以敦化性情之必要，惟念及被告於法院
    審理時尚能坦承犯行，且施用毒品固戕害個人健康至深，然
    就他人權益之侵害仍屬有限，及其犯罪目的、手段、智識程
    度等一切情狀，適用刑事訴訟法第二百七十三條之一第一項
    ，第二百九十九條第一項前段，毒品危害防制條例第十條第
    一項、第二項，第十八條第一項前段，第二十三條第二項，
    刑法第十一條前段，第五十六條，第四十七條，第五十一條
    第五款，第三十八條第一項第二款之規定，判決被告連續施
    用第一級毒品罪，累犯，量處有期徒刑壹年月，扣案之含
    第一級毒品海洛因殘渣已無法與各該包裝袋貳只剝離均宣告
    沒收銷燬；注射針筒壹支係被告供施用第一級毒品海洛因所
    用之物，且為被告所有，業經其供明在卷，宣告沒收。又施
    用第二級毒品罪，累犯，量處有期徒刑柒月。並定其應執行
    有期徒刑壹年捌月；扣案之含毒品海洛因殘渣之包裝袋貳只
    均沒收銷燬、注射針筒壹支沒收。經核原審法院認事用法，
    均無不合，量刑亦屬適當。被告上訴意旨略稱：渠施用海洛
    因，係每隔二日施用一次，於本案檢察官偵查中曾請求將本
    案併原審法院九十三年度訴字第二七三一號案件審理判決等
    語，本院查得上訴於高等法院之第一審刑事判決，如未據上
    訴，其既判力之時點，應至宣判之日（參照最高法院八十二
    年五月十一日八十二年度第四次刑事庭會議決議）。本院查
    被告前案原審法院九十三年訴字第二七三一號施用第一級毒
    品案件，係於九十三年十二月三十一日宣示判決。本案被告
    自九十四年一月間某日起，至同年二月四日下午一時許止，
    施用第一級毒品海洛因，係原審判決前案宣示判決後始行發
    生之事實，既非原審法院所得審判；檢察官起訴及原審判決
    均無違誤，被告上訴為無理由，應予駁回。
三、據上論結：應依刑事訴訟法第368條，判決如主文。
本案經檢察官甲○○到庭執行職務。
中　　華　　民　　國　　94　　年　　8 　　月　　31　　日
               刑事第二庭　審判長法　官　李　璋　鵬
               　　　　　        法　官　胡　森　田
                                 法　官　方　艤　駐
上列正本證明與原本無異。
施用第一級毒品部分得上訴。
施用第二級毒品部分不得上訴。
如不服本判決應於收受送達後十日內向本院提出上訴書狀，其未
敘述上訴之理由者並得於提起上訴後十日內向本院補提理由書（
均須按他造當事人之人數附繕本）。
                                 書記官　江　玉　萍
中　　華　　民　　國　　94　　年　　9 　　月　　6 　　日
附錄本案論罪科刑法條：
毒品危害防制條例第十條：
施用第一級毒品者，處六月以上五年以下有期徒刑。
施用第二級毒品者，處三年以下有期徒刑。
　　　　　　　　　　　　　　　　　　　　　　　　　　　Ｆ
